# 第二类限制性股票对每股收益和加权平均净资产收益率影响

提问人：hanlihua5945 时间：2022-08-01 13:57:56
陈老师，您好，客户于 2022 年 6 月 13 日授予高管 681 万股限制性股票，授予价为8.38元/股，授予日公允价值为13.46元/股， 1 次授予分 3 批解锁， 3 次解锁比例分别为33%、33%、34%， 等待期分别为 24 个月、 36 个月、 48 个月。 2022 年半年报计算稀释每股收益和加权平均净资产收益率的影响？
问：计算稀释每股收益时，需要分批判断是否具有稀释性吗？
存在限制性股票，如何影响加权平均净资产收益率的计算？

回答人：chenyiwei
授予第二类限制性股票，本质上等于期权，授予日不需要实际缴纳出资，因此会计上不涉及确认库存股。该类限制性股票对每股收益、净资产收益率的影响与授予期权相同。
1 、由于是一次授予、分期解锁，因此相当于是多个不同期限、不同条件的期权，应分别判断其是否具有稀释性，以及调整行权价格的影响。
2 、第二类限制性股票并未实缴，在计算加权平均净资产收益率时按常规方法计算即可，无需特殊考虑和调整。